<!DOCTYPE html PUBLIC "-//W3C//DTD XHTML 1.0 Transitional//EN" "http://www.w3.org/TR/xhtml1/DTD/xhtml1-transitional.dtd">
<html xmlns="http://www.w3.org/1999/xhtml">
<head>
	<meta http-equiv="Content-Type" content="text/html; charset=iso-8859-1" />
	<title>Ymmärrä suomea</title>
	<style type="text/css" media="all">@import "css/styles.css";</style>
	<script type="text/javascript" src="swfobject.js"></script>
</head>
<body class="font-medium">
	<div id="main-wrapper">
		<div id="topbar"></div>
		<div id="main-menu">
			<table cellspacing="0" cellpadding="0" border="0" class="add-links"><tr>
				<td class="item"><img class="raquo" src="i/raquo.gif" alt="" height="7" width="4" /><a href="/ymmarra/index.php?moduli=sanakirja">Sanakirja</a></td>
				<td class="item"><img class="raquo" src="i/raquo.gif" alt="" height="7" width="4" /><a href="/ymmarra/index.php?moduli=verbit">Verbiluettelo</a></td>
				<td class="item"><img class="raquo" src="i/raquo.gif" alt="" height="7" width="4" /><a href="/ymmarra/index.php?moduli=kielioppi">Kielioppi</a></td>
			</tr></table>
			<table cellspacing="0" cellpadding="0" border="0"><tr>
				<td class="item"><img class="raquo" src="i/raquo.gif" alt="" height="7" width="4" /><a href="/ymmarra/index.php">Etusivu</a></td>
				<td class="item"><img class="raquo" src="i/raquo.gif" alt="" height="7" width="4" /><a href="/ymmarra/index.php?moduli=tekstit">Lukutekstit</a></td>
			</tr></table>
		</div>
		<div id="content">
			<table cellspacing="0" cellpadding="0" border="0" id="content-wrapper"><tr>
				<td>
					<div id="left-menu">
												<div class="header-verb"><span>Verbit</span></div>
						<div class="menu">
								<div class="init"><a href="/ymmarra/index.php?moduli=verbit&kirjain=a">A</a></div>
								<div class="init"><a href="/ymmarra/index.php?moduli=verbit&kirjain=e">E</a></div>
								<div class="init"><a href="/ymmarra/index.php?moduli=verbit&kirjain=h">H</a></div>
								<div class="init"><a href="/ymmarra/index.php?moduli=verbit&kirjain=i">I</a></div>
								<div class="init"><a href="/ymmarra/index.php?moduli=verbit&kirjain=j">J</a></div>
								<div class="init"><a href="/ymmarra/index.php?moduli=verbit&kirjain=k">K</a></div>
								<div class="init"><a href="/ymmarra/index.php?moduli=verbit&kirjain=l">L</a></div>
								<div class="init"><a href="/ymmarra/index.php?moduli=verbit&kirjain=m">M</a></div>
								<div class="init"><a href="/ymmarra/index.php?moduli=verbit&kirjain=n">N</a></div>
								<div class="init"><a href="/ymmarra/index.php?moduli=verbit&kirjain=o">O</a></div>
								<div class="init"><a href="/ymmarra/index.php?moduli=verbit&kirjain=p">P</a></div>
								<div class="init"><a href="/ymmarra/index.php?moduli=verbit&kirjain=r">R</a></div>
								<div class="init"><a href="/ymmarra/index.php?moduli=verbit&kirjain=s">S</a></div>
								<div class="init"><a href="/ymmarra/index.php?moduli=verbit&kirjain=t">T</a></div>
								<div class="init"><a href="/ymmarra/index.php?moduli=verbit&kirjain=u">U</a></div>
								<div class="init"><a href="/ymmarra/index.php?moduli=verbit&kirjain=v">V</a></div>
								<div class="init"><a href="/ymmarra/index.php?moduli=verbit&kirjain=y">Y</a></div>
								<div class="init"><a href="/ymmarra/index.php?moduli=verbit&kirjain=Ä">Ä</a></div>
						</div>					</div>
				</td>
				<td>
					<div id="main-content">
						<div id="path">
							<a href=".">Etusivu</a> &gt; <a href="/ymmarra/index.php?moduli=verbit&kirjain=T">T</a>						</div>
													<h1>TERVEHTIÄ</h1>
						<table cellspacing="0" cellpadding="0" border="0">
							<tr>
								<td colspan="2" style="padding-bottom:10px;"><strong>Aktiivin indikatiivi</strong></td>
							</tr>
							<tr>
								<td><pre>PREESENS                   
minä      tervehdin        
sinä      tervehdit        
hän       tervehtii         
me        tervehdimme      
te        tervehditte      
he        tervehtivät      

PASSIIVI
          tervehditään     

IMPERFEKTI                 
         tervehdin         
         tervehdit         
         tervehti          
         tervehditte       
         tervehdimme       
         tervehtivät       

PASSIIVI
         tervehdittiin     

PERFEKTI
olen     tervehtinyt       
olet     tervehtinyt       
on       tervehtinyt       
olemme   tervehtineet      
olette   tervehtineet      
ovat     tervehtineet      

PASSIIVI
on       tervehditty       

PLUSKVAMPERFEKTI
olin     tervehtinyt       
olit     tervehtinyt       
oli      tervehtinyt       
olimme   tervehtineet      
olitte   tervehtineet      
olivat   tervehtineet      
 
PASSIIVI
oli      tervehditty       
</pre></td>
								<td>&nbsp;&nbsp;&nbsp;</td>
								<td><pre>      KIELTOMUOTO
      en        tervehdi
      et        tervehdi
      ei        tervehdi
      emme      tervehdi
      ette      tervehdi
      eivät     tervehdi


      ei        tervehditä

   
      en        tervehtinyt
      et        tervehtinyt
      ei        tervehtinyt
      emme      tervehtineet
      ette      tervehtineet
      eivät     tervehtineet


      ei        tervehditty


    en      ole tervehtinyt
    et      ole tervehtinyt
    ei      ole tervehtinyt
    emme    ole tervehtineet
    ette    ole tervehtineet
    eivät   ole tervehtineet


    ei      ole tervehditty


   en    ollut  tervehtinyt
   et    ollut  tervehtinyt
   ei    ollut  tervehtinyt
   emme  olleet tervehtineet
   ette  olleet tervehtineet
   eivät olleet tervehtineet


   ei    ollut   tervehditty
</pre></td>
							</tr>
						</table>
						<table cellspacing="0" cellpadding="0" border="0">
							<tr>
								<td colspan="2" style="padding-bottom:10px;"><strong>Aktiivin konditionaali</strong></td>
							</tr>
							<tr>
								<td><pre>PREESENS
minä     tervehtisin       
sinä     tervehtisit       
hän      tervehtisi        
me       tervehtisimme     
te       tervehtisitte     
he       tervehtisivät     

PASSIIVI
         tervehdittäisiin  

PERFEKTI
olisin   tervehtinyt       
olisit   tervehtinyt       
olisi    tervehtinyt       
olisimme tervehtineet      
olisitte tervehtineet      
olisivat tervehtineet      

PASSIIVI
olisi    tervehditty       
</pre></td>
								<td>&nbsp;&nbsp;&nbsp;</td>
								<td><pre> 
   en          tervehtisi
   et          tervehtisi
   ei          tervehtisi
   emme        tervehtisi
   ette        tervehtisi
   eivät       tervehtisi


   ei           tervehdittäisi


   en olisi    tervehtinyt
   et olisi    tervehtinyt
   ei olisi    tervehtinyt
   emme olisi  tervehtineet
   ette olisi  tervehtineet
   eivät olisi tervehtineet


   ei olisi     tervehditty
</pre></td>
							</tr>
						</table>
						<table cellspacing="0" cellpadding="0" border="0">
							<tr>
								<td colspan="2" style="padding-bottom:10px;"><strong>Aktiivin potentiaali</strong></td>
							</tr>
							<tr>
								<td><pre>PREESENS
minä     tervehtinen       
sinä     tervehtinet       
hän      tervehtinee       
me       tervehtinemme     
te       tervehtinette     
he       tervehtinevät     

PASSIIVI
         tervehdittäneen   

PERFEKTI
lienen   tervehtinyt       
lienet   tervehtinyt       
lienee   tervehtinyt       
lienemme tervehtineet      
lienette tervehtineet      
lienevät tervehtineet      

PASSIIVI
lienee   tervehditty       
</pre></td>
								<td>&nbsp;&nbsp;&nbsp;</td>
								<td><pre> 
   en          tervehtine
   et          tervehtine
   ei          tervehtine
   emme        tervehtine
   ette        tervehtine
   eivät       tervehtine


  ei          tervehdittäne


   en    liene tervehtinyt
   et    liene tervehtinyt
   ei    liene tervehtinyt
   emme  liene tervehtineet
   ette  liene tervehtineet
   eivät liene tervehtineet 


   ei    liene tervehditty
</pre></td>
							</tr>
						</table>
						<table cellspacing="0" cellpadding="0" border="0">
							<tr>
								<td colspan="2" style="padding-bottom:10px;"><strong>Aktiivin imperatiivi</strong></td>
							</tr>
							<tr>
								<td><pre>PREESENS

(sinä)   tervehdi          
(hän)    tervehtiköön      
(me)     tervehtikäämme    
(te)     tervehtikää       
(he)     tervehtikööt      

PASSIIVI
         tervehdittäköön   

PERFEKTI

ole      tervehtinyt       
olkoon   tervehtinyt       
olkaamme tervehtineet      
olkaa    tervehtineet      
olkoot   tervehtineet      

PASSIIVI

olkoon   tervehditty       
</pre></td>
								<td>&nbsp;&nbsp;&nbsp;</td>
								<td><pre> 

   älä         tervehdi  
   älköön      tervehtikö
   älkäämme    tervehtikö
   älkää       tervehtikö
   älkööt      tervehtikö


   älköön      tervehdittäkö



  älä ole       tervehtinyt
  älköön olko   tervehtinyt
  älkäämme olko tervehtineet
  älkää olko    tervehtineet
  älkööt olko   tervehtineet



  älköön olko    tervehditty
</pre></td>
							</tr>
						</table>
						<table cellspacing="0" cellpadding="0" border="0">
							<tr>
								<td colspan="2" style="padding-bottom:10px;"><strong>Verbin nominaalimuodot</strong></td>
							</tr>
							<tr>
								<td><pre>I INFINITIIVI              

Lyhyempi muoto:            
         tervehtiä         

Pitempi muoto:             
         tervehtiäkseni    
         tervehtiäksesi
         tervehtiäkseen
         tervehtiäksemme
         tervehtiäksenne
         tervehtiäkseen

III  INFINITIIVI           

inessiivi    tervehtimässä 
elatiivi     tervehtimästä 
illatiivi    tervehtimään  
adessiivi    tervehtimällä
abessiivi    tervehtimättä 
instruktiivi tervehtimän   
                           
Passiivi
instruktiivi tervehdittämän 
                           
                           
</pre></td>
								<td>&nbsp;&nbsp;&nbsp;</td>
								<td><pre> II INFINITIIVI

 inessiivi    tervehtiessä
 instruktiivi tervehtien

 Passiivi
 inessiivi    tervehdittäessä






   IV INFINITIIVI

   nominatiivi  tervehtiminen
   partitiivi   tervehtimistä
       

   I PARTISIIPPI 
   aktiivi      tervehtivä
   passiivi     tervehdittävä

  II PARTISIIPPI 
   aktiivi      tervehtinyt  
   passiivi     tervehditty
</pre></td>
							</tr>
						</table>

					</div>
				</td>
			</tr></table>		</div>
		<div id="footer"><a href="http://www.oph.fi/"><img src="i/oph_logo_ymmarrasuomea.gif" width="157" height="35" alt="OPH" /></a></div>
	</div>
</body>
</html>
